臺灣臺北地方法院民事判決
111年度訴字第3577號
原      告  花旗(台灣)商業銀行股份有限公司


法定代理人  莫兆鴻  


訴訟代理人  陳正欽  
            陳巧恩  
            向勃睿  
被      告  張恆禎  
上列當事人間請求給付簽帳卡消費款等事件，本院於民國111年1
0月21日言詞辯論終結，判決如下：
    主  文
被告應給付原告新臺幣伍拾捌萬貳仟陸佰玖拾肆元，及如附表所
示之利息。
訴訟費用新臺幣陸仟參佰玖拾元由被告負擔。
    事實及理由
壹、程序方面：
    按當事人得以合意定第一審管轄法院，但以關於由一定法律
    關係而生之訴訟者為限，前項合意，應以文書證之，民事訴
    訟法第24條定有明文。本件依兩造簽訂之信用卡約定條款第
    28條約定、滿福貸個人信用貸款約定書第23條約定，合意以
    本院為第一審管轄法院，故本院對本件訴訟自有管轄權，合
    先敘明。
貳、實體方面：
一、原告主張：
  ㈠被告於民國95年9月12日向原告申請VISA信用卡（帳務編號：
    0000000000000000號），依約得於各特約商店簽帳消費，並
    應於當期繳款截止日前向原告清償，或以循環信用方式繳付
    最低應繳金額，並約定原告可依持卡人信用狀況，考量銀行
    營運成本或風險損失成本等因素後，通知調整持卡人適用之
    差別循環信用年利率，逾期清償者，應給付按調整之差別循
    環信用年利率計算之利息，若有一期未繳付最低應繳金額或
    所繳付款項未達最低應繳金額者，即喪失期限利益，且原告
    得向被告收取最高連續3期之滯納金（即違約金）。詎被告
    自111年4月1日即未如期繳款，依約其債務視為全部到期，
    至111年6月24日結算止，尚欠新臺幣（下同）1萬3,560元（
    內含本金1萬2,388元、已結算未受償利息472元，滯納金700
    元）及如附表編號1所示之利息未清償。
  ㈡被告於102年9月18日向原告申請滿福貸個人信用貸款（帳務
    編號：0000000000000000號），分別於106年9月12日、107
    年12月25日、109年1月16日、110年2月8日申請信用額度動
    用，申請動用金額分別為60萬元、20萬元、10萬元、47萬9,
    000元，約定利率分別為按週年利率4.99％、4.99％、6.99％、
    15.99％固定計算，被告依約應按月清償本金及利息，未於還
    款寬限期截止日前（含）付清當期全部應繳款，應給付遲延
    利息，若有任何一宗債務未依約清償本金，即喪失期限利益
    ，且延滯繳款時，原告得向被告收取最高連續3期之違約金
    。惟被告自111年5月14日即未如期繳款，依約其債務視為全
    部到期，至111年6月24日結算止，尚欠56萬9,134元（內含
    本金55萬7,333元、已結算未受償之遲延利息1萬1,801元）
    及如附表編號2所示之利息未清償。
  ㈢爰依信用卡契約及消費借貸之法律關係提起本訴，並聲明：
    如主文第1項所示。
二、被告則以：對原告主張內容無意見等語置辯。
三、經查，原告主張之事實，業據提出信用卡申請書、信用卡約
    定條款、滿福貸申請書暨約定書、個人信用貸款約定書、滿
    福貸信用額度動用/調整申請書、帳務資料查詢、信用卡月
    結單及信用貸款月結單等件為證，互核相符，且為被告所不
    爭執，自堪信原告前開主張為真實。從而，原告依信用卡契
    約及消費借貸之法律關係，請求被告給付如主文第1項所示
    之金額、利息，為有理由，應予准許。
四、訴訟費用負擔之依據：民事訴訟法第78條。
中　　華　　民　　國　　111 　年　　10　　月　　28　　日
                  民事第一庭    法　官　熊志強
以上正本係照原本作成。
如對本判決上訴，須於判決送達後20日內向本院提出上訴狀。如
委任律師提起上訴者，應一併繳納上訴審裁判費。
中　　華　　民　　國　　111 　年　　10　　月　　28　　日
                                書記官　蔡斐雯
　　　　　　　　　　　　　　　　
　　　　　　　　　　　　　　　　
附表：（民國/新臺幣）
編號 金融商品總類及帳務編號 請求金額  計息本金 利息起迄日及計算方式 1 信用卡 （0000000000000000） 1萬3,560元 1萬2,388元 自111年6月25日起至清償日止，按週年利率15％計算之利息。 2 滿福貸個人信用貸款 （0000000000000000）  56萬9,134元 11萬8,767元 （申請動用日期106年9月12日、107年12月25日） 自111年6月25日起至清償日止，按週年利率4.99％計算之利息。    6萬890元 （申請動用日期109年1月16日） 自111年6月25日起至清償日止，按週年利率6.99％計算之利息。    37萬7,676元 （申請動用日期110年2月18日） 自111年6月25日起至清償日止，按週年利率15.99％計算之利息。 合計  58萬2,694元 56萬9,721元